<?xml version="1.0" encoding="UTF-8" standalone="yes"?>
<Wordlist>
    <Paradigm pdgId="1221171" lemma="мазгата+ць" tag="VDMNX">
        <Variant id="a" pravapis="A2008" lemma="мазгата+ць">
            <Slounik name="piskunou2012" idx="94007">{b}мазгата´ць{/b}* {i}незак.{/i}, мазгачу´, -го´ча {i}і{/i} мазгата´ю, -а´е ({i}біць{/i}, {i}разбіваць; грукаць{/i}) /// v7{sup}2{/sup}#v1{sup}1{/sup}</Slounik>
            <Form tag="0">мазгата+ць</Form>
            <Form tag="R1S">мазгата+ю</Form>
            <Form tag="R2S">мазгата+еш</Form>
            <Form tag="R3S">мазгата+е</Form>
            <Form tag="R1P">мазгата+ем</Form>
            <Form tag="R2P">мазгата+еце</Form>
            <Form tag="R3P">мазгата+юць</Form>
            <Form tag="PMS">мазгата+ў</Form>
            <Form tag="PFS">мазгата+ла</Form>
            <Form tag="PNS">мазгата+ла</Form>
            <Form tag="PXP">мазгата+лі</Form>
            <Form tag="I2S">мазгата+й</Form>
            <Form tag="I2P">мазгата+йце</Form>
            <Form tag="RG">мазгата+ючы</Form>
        </Variant>
    </Paradigm>
    <Paradigm pdgId="1225491" lemma="прамазгата+ць" tag="VTPNX" meaning="прабіць што-небудзь да мозгу, да крыві (прамазгатаць каму-небудзь галаву)">
        <Variant id="a" pravapis="A2008" lemma="прамазгата+ць">
            <Slounik name="piskunou2012" idx="149757">{b}прамазгата´ць{/b}* {i}зак.{/i}, прамазгачу´, -го´ча {i}і{/i} прамазгата´ю, -а´е /// v7{sup}2{/sup}#v1{sup}1{/sup}</Slounik>
            <Form tag="0">прамазгата+ць</Form>
            <Form tag="F1S">прамазгата+ю</Form>
            <Form tag="F2S">прамазгата+еш</Form>
            <Form tag="F3S">прамазгата+е</Form>
            <Form tag="F1P">прамазгата+ем</Form>
            <Form tag="F2P">прамазгата+еце</Form>
            <Form tag="F3P">прамазгата+юць</Form>
            <Form tag="PMS">прамазгата+ў</Form>
            <Form tag="PFS">прамазгата+ла</Form>
            <Form tag="PNS">прамазгата+ла</Form>
            <Form tag="PXP">прамазгата+лі</Form>
            <Form tag="I2S">прамазгата+й</Form>
            <Form tag="I2P">прамазгата+йце</Form>
            <Form tag="PG">прамазгата+ўшы</Form>
        </Variant>
    </Paradigm>
    <Paradigm pdgId="1226731" lemma="размазгата+ць" tag="VTPNX" meaning="разбіць дадрабна, размяжджуліць што-небудзь">
        <Variant id="a" pravapis="A2008" lemma="размазгата+ць">
            <Slounik name="piskunou2012" idx="162505">{b}размазгата´ць{/b}* {i}зак.{/i}, размазгачу´, -го´ча {i}і{/i} размазгата´ю, -а´е /// v7{sup}2{/sup}#v1{sup}1{/sup}</Slounik>
            <Form tag="0">размазгата+ць</Form>
            <Form tag="F1S">размазгата+ю</Form>
            <Form tag="F2S">размазгата+еш</Form>
            <Form tag="F3S">размазгата+е</Form>
            <Form tag="F1P">размазгата+ем</Form>
            <Form tag="F2P">размазгата+еце</Form>
            <Form tag="F3P">размазгата+юць</Form>
            <Form tag="PMS">размазгата+ў</Form>
            <Form tag="PFS">размазгата+ла</Form>
            <Form tag="PNS">размазгата+ла</Form>
            <Form tag="PXP">размазгата+лі</Form>
            <Form tag="I2S">размазгата+й</Form>
            <Form tag="I2P">размазгата+йце</Form>
            <Form tag="PG">размазгата+ўшы</Form>
        </Variant>
    </Paradigm>
</Wordlist>
